new_para	doc
Root	The start of the dictionary The Finnish morphological description starts from any of the parts of speech dictionaries, prefix or hyphen and suffix
ACRONYM	Acronyms are shortenings that inflect. They all have two inflection patterns, one read letter by letter, and one word-by-word. They are separate entries in this dictionary. For example OY will have singular illatives _OY:hyn_ and _OY:öön_ for _yyhyn_ and _yhtiöön_ resp., although latter is much rarer. A big majority of popular acronyms in everyday use comes from English, and the word-based inflection is virtually non-existent and would be very confusing so there's no high priority for adding that. The first classification for acronyms should be along the final letter, then if the final word inflection is used, the class of that word.
ADJECTIVE	Adjectives are words that are inflected like nouns, with few additions. For adjectives, the comparative derivations are usually allowed and the possessive suffixes are unlikely. The syntactic adjectives that do not have comparative derivations are nouns, if they have nominal inflection, or particles, if they do not inflect. The examples you need to find the correct classification are same as for nouns, with addition of comparative and superlative. The classification of adjectives combines the stem changes, the final allomorph selection and the harmony. Adjective stems are formed like noun stems, with similar patterns. Adjectives have additionally the productive comparative derivations, which may have their own stems, particularly an e-stem for a-stem words. The examples in this chapter are the same set of cases as with nouns singular nominative, singular essive, singular inessive, plural essive, plural elative, singular partitives, singular illatives, plural partitives plural genitives, plural illatives and the compound forms. And also the comparative derivations: comparative singular nominative and superlative singular nominative. Majority of adjeciteves are equivalent to corresponding noun classes, so some examples have been omitted. The most basic adjective stems do not have any stem internal variation. They end in o, u, y or ö, and with some limited set of new words, e. This class has the fewest allomorphs. There are a number of productive adjective classes in this section, including all lexicalised nut participle’s passives (-tu, -ty), moderative derivations (-hko, -hkö) and ... Trisyllabic and longer non-derived adjectuve stems The trisyllabic and longer words with stem vowels o, u, y and ö also have no stem variation either, but selection of suffix allomorphs for plural genitives and partitives is wider than for bisyllabic and derived ones. Unchanging long vowel stems The words with stem vowels o, u, y and ö preceded by vowels still have no stem variation, but use yet another pattern of allomorphs for singular and plural partitives and plural genitive Adjective stems with i:e variations The i stems of new i final words have i : e : 0 variation. These classes include new loans ending in consonant, which use -i to form inflectional stems. The i stems combined with gradation of will form five separate stem Bisyllabic A-stem adjectives The a stems differ from regular nouns in one more feature: some of them, but not all, have a:e variation before the comparative stem. The selection of this feature may be phonological, but it is complex, and often there is variation between speakers. The plural partitives and genitives are a good indicator of classificaion of a, ä final stems, as are the vowels of comparative and plural stems. Old e stems with i nominative Some of the old e stems have i nominative but e as stem vowel for singular forms. Most of these are not adjectives though, see full listing from the noun pages. Examples follow in specific sub-classes.
A_TUMMAHKO	The words in this class ending in o belong here, the old dictionaries use class ¹. This class includes back vowel moderative derivations. N.B. the comparative derivation of moderatives is semantically awkward, but morphologically plausible.
A_VALKAISTU	The stems ending in u are in class described here, and in old dictionaries the class is ¹. Common part of this class is formed by nut participle passive’s _back_ vowel versions after s stem verbs
A_HÄPÄISTY	The stems ending in y are in class described here, and in old dictionaries the class is ¹. Common part of this class is formed by nut participle passive’s _front_ vowel versions after s stem verbs
A_HÖLÖ	The words in this class ending in ö belong to described here, the old dictionaries use class ¹. This class includes front vowel moderative derivations.
A_TOOPE	The new words with e stem have same allomorph selection as old short unchanging bisyllabic u, y, o and ö stems, and no stem-internal variation. The classification for the back vowel variant of this class is described here, and old dictionaries used the class ⁸. They also have slightly greater probability for archaic form of plural genitive
A_BEIGE	The front variation of unchanging e stems is class described here, and in old dictionaries ⁸.
A_KOHELO	The o final trisyllabic stems are in class described here, and the old dictionaries used ². 
A_LÖPERÖ	And the trisyllabic ö stem is classified described here.
A_AUTIO	The class for o final long vowel stems is described here, and old old dictionaries used ³. 
A_RIIVIÖ	The front voweled stems with ö after vowels go to class described here, and used the old dictionary class ³.
A_KOLKKO	The quantitative k gradations with o bisyllabic o stem use class described here, and old dictionaries use classes ¹⁻A and ¹⁻D.
A_VIRKKU	The quantitative k gradations with u bisyllabic o stem use class described here, and old dictionaries use classes ¹⁻A and ¹⁻D.
A_SÄIKKY	The quantitative k gradations with y bisyllabic o stem use class described here, and old dictionaries use classes ¹⁻A and ¹⁻D.
A_KÖKKÖ	The quantitative k gradations with o bisyllabic ö stem use class described here, and old dictionaries use classes ¹⁻A and ¹⁻D.
A_SUIPPO	The quantitative gradation of p before o is in class described here and old dictionaries would use ¹⁻B.
A_IKÄLOPPU	The quantitative gradation of p before u is in class described here and old dictionaries would use ¹⁻B. It is only a nominal compound based adjective that ends in u and has p ~ 0 gradation here:
A_LÖRPPÖ	The quantitative gradation of p before ö is in class described here and old dictionaries would use ¹⁻B.
A_VELTTO	The quantitative gradation of t before o is in class described here, which was ¹⁻C in the dictionary.
A_VIMMATTU	The quantitative gradation of t before u is in class described here, which was ¹⁻C in the dictionary. The u stems with quantitative t gradation are commonest with nut participle passive derivation’s back form (-ttu).
A_YLENNETTY	The quantitative gradation of t before y is in class described here, which was ¹⁻C in the dictionary. The u stems with quantitative t gradation are commonest with nut participle passive derivation’s front (-tty).
A_KYYTTÖ	The quantitative gradation of t before y is in class described here, which was ¹⁻C in the dictionary. 
A_LAKO	The class for o final bisyllabic stems with optional ’ is described here, this is a subset of dictionary class ¹⁻D. 
A_KELPO	The qualitative gradation of p between vowels in o stems goes to v, the class for this is described here, the dictionary class for this is ¹⁻E.
A_MIETO	The gradation of t ~ d after o is in class described here, the dictionary class for this is ¹⁻F.
A_VIIPALOITU	The gradation of t ~ d after u is in class described here, the dictionary class for this is ¹⁻F. The commonest t ~ d variation in u stems comes from nut participle’s passive’s back form (-tu).
A_YKSILÖITY	The gradation of t ~ d after u is in class described here, the dictionary class for this is ¹⁻F. The commonest t ~ d variation in u stems comes from nut participle’s passive’s front form (-ty).
A_LENKO	The adjectives with -nko stem belong to class described here, and the dictionary class was ¹⁻G.
A_MELTO	The quantitative gradation of t after l in o stems is in class described here, which corresponds to dictionary class ¹⁻I.
A_PARANNELTU	The quantitative gradation of t after l in o stems is in class described here, which corresponds to dictionary class ¹⁻I. The common u stem after l is in nut participles passive (-tu):
A_VÄHÄTELTY	The quantitative gradation of t after l in o stems is in class described here, which corresponds to dictionary class ¹⁻I. As with y and t:
A_VENTO	The quantitative gradation of t after n in o stems is in class described here, which corresponds to dictionary class ¹⁻J.
A_PANTU	The quantitative gradation of t after n in u stems is in class described here, which corresponds to dictionary class ¹⁻I. The common u stem after n is in nut participle’s passive’s back form (-tu):
A_MENTY	The quantitative gradation of t after n in y stems is in class described here, which corresponds to dictionary class ¹⁻I. The common u stem after n is in nut participle’s passive’s front form (-ty)
A_MARTO	The quantitative gradation of t after r in o stems is in class described here, which corresponds to dictionary class ¹⁻J.
A_PURTU	The quantitative gradation of t after r in u stems is in class described here, which corresponds to dictionary class ¹⁻J. The common u stem after r is in nut participle’s passive’s back form (-tu):
A_PIERTY	The quantitative gradation of t after r in y stems is in class described here, which corresponds to dictionary class ¹⁻J. The common u stem after r is in nut participle’s passive’s front fomr (-ty)
A_HUPAKKO	The class for trisyllabic -kko stems is described here, the corresponding dictionary class is ⁴⁻D. 
A_ABNORMI	The i finals with back vowel harmony go to class described here, where old dictionary classification was ⁵.
A_STYDI	The i finals with front vowel harmony go to class described here, where old dictionary classification was ⁵.
A_OPAAKKI	Stems with quantitative k gradation, i final and back harmony are in class described here and dictionary class ⁵⁻A or ⁵⁻D.
A_PINKKI	Stems with quantitative k gradation, i final and front harmony are in class described here and dictionary class ⁵⁻A or ⁵⁻D. There's no back vowel version of the bisyllabic gradating -ppi form.
A_SIPPI	Stems with quantitative p gradation, i final and front harmony are in class described here and dictionary class ⁵⁻B.
A_HURTTI	Stems with quantitative t gradation, i final and back harmony are in class described here and dictionary class ⁵⁻C.
A_VÄÄRTTI	Stems with quantitative t gradation, i final and front harmony are in class described here and dictionary class ⁵⁻C. There are no bisyllabic adjectives ending in vowel and gradating -pi.
A_TUHTI	Stems with t ~ d gradation, i final and back harmony are in class described here and dictionary class ⁵⁻F.
A_REHTI	Stems with t ~ d gradation, i final and front harmony are in class described here and dictionary class ⁵⁻F. There are no adjectives with i stems with other gradations.
A_ABNORMAALI	The i stems with trisyllabic allomorph sets have class described here, and dictionary class of ⁶.
A_ÖYKKÄRI	The i stems with trisyllabic allomorph sets have class described here, and dictionary class of ⁶. There are no adjectives acting like nouns where i-final nominatives have singular e stems.
A_AAVA	Bisyllabic a stems with e comparative and j plurals are in class described here, and dictionary class ⁹.
A_TARKKA	The ka stem with e comparative and j plurals is described here, and the dictionary class is ⁹-A or ⁹⁻D.
A_MATTA	The ta stem with j plurals is described here, and the dictionary class is ⁹-C.
A_HALPA	The pa : va stem with e comparative and j plurals is described here, and the dictionary class is ⁹⁻E.
A_EHTA	The ta : da stem with a comparative and j plurals is described here, and the dictionary class is ⁹⁻F. None with k:g gradation.
A_RAMPA	The pa : ma stem with e comparative and j plurals is described here, and the dictionary class is ⁹⁻H.
A_VIHANTA	The ta : na stem with a comparative and j plurals is described here, and the dictionary class is ⁹⁻J.
A_AALTOILEVA	The a : 0 stem is in class described here and the old dictionary used ¹⁰ as the paradigm class.
A_TYÖLLISTETTÄVÄ	The ä : 0 stem is in class described here and the old dictionary used ¹⁰ as the paradigm class.
A_RUMA	For a:e comparatives in a:0 class use described here. No dictionary classification or ~¹⁰, 
A_TYHMÄ	For ä:e comparatives in a:0 class use described here. No dictionary classification or ~¹⁰, 
A_HOIKKA	
A_MYKKÄ	
A_POPPA	
A_HÖMPPÄ	The quantitative k and t gradations are not found for adjectives with this a stem.
A_VOIPA	
A_KÄYPÄ	
A_MÄTÄ	
A_SANKA	
A_VÄNKÄ	
A_KULTA	
A_LÄNTÄ	
A_TURTA	
A_HAPERA	Certain trisyllabic or longer a stems allow a lot of allomorphs and both a : o : 0 variations:
A_HÖPPÄNÄ	
A_HARMAJA	
A_LATUSKA	Certain trisyllabic or longer a stems allow a lot of allomorphs and both a : o : 0 variations:
A_HAILAKKA	The a : o stem variation combines with trisyllabic class of special illatives
A_RÄVÄKKÄ	
A_POHATTA	A-final words with long vowels and syllable boundary
A_AINOA	
A_KORKEA	
A_JÄREÄ	
A_AIEMPI	
A_LÄHEMPI	
A_VAPAA	There are no other bisyllabic long vowel stems in adjectives
A_PEEAA	
A_MUU	
A_SYYPÄÄ	
A_GAY	Some loan words inflect irregularly, either more along the written form or the pronunciation. There are not many direct adjective loans in general.
A_SUURI	Dictionary class 24~26 back
A_PIENI	Dictionary class 24~26 front
A_UUSI	Dictionary class 27 back
A_TÄYSI	Dictionary class 27 front
A_TYVEN	Dictionary class 32
A_AVOIN	Dictionary class 33
A_ALASTON	Dictionary class 34 back
A_VIATON	Dictionary class 34 0~t back
A_KYVYTÖN	Dictionary class 34 0~t front
A_HAPAN	This one word, hapan, also takes the same variation as normative variant. The expected e variant is not normative, but used. Dictionary class 34 0~p back
A_LÄMMIN	Dictionary class 34 m~p front
A_PAHIN	Dictionary class 35 back
A_SISIN	Dictionary class 35 front
A_VASEN	Dictionary class 36
A_AAKKOSELLINEN	Dictionary class 38 back
A_KYLMÄJÄRKINEN	Dictionary class 38 front
A_SYMPPIS	Dictionary class 39
A_LÄHTEISYYS	Dictionary class 40
A_AUTUAS	Dictionary class 41 as
A_VALMIS	Dictionary class 41 is
A_TYÖLÄS	Dictionary class 41 äs
A_VOIMAKAS	Dictionary class 41 kas
A_TYYLIKÄS	Dictionary class 41 käs
A_REIPAS	Dictionary class 41 pas
A_RIETAS	Dictionary class 41 tas
A_RAITIS	Dictionary class 41 tis
A_HIDAS	Dictionary class 41 das
A_HARRAS	Dictionary class 41 ras
A_OHUT	Dictionary class 43 back
A_EHYT	Dictionary class 43 front
A_KULUNUT	Dictionary class 47 back
A_ÄLLISTYNYT	Dictionary class 47 front
A_AHNE	Dictionary class 48 back
A_TERVE	Dictionary class 48 front
A_KADE	Dictionary class 48 d~t back
A_HELLE	Dictionary class 48 l~t back
A_PITKÄ	Adjective pitkä
A_LEUATTOMAT	Adjectives aren't typically plural words, but there are some in the dictionaries.
DIGITS	Digits are constructed as several cyclic structures: integers, decimals or roman numerals. Zero alone works quite differently
DIGITS_INT_LOOP	Integers can be constructed from any number of digits, ending in 1-9, followed by any number of 0's. Initial 0's are rare, but not totally unexpected
DIGITS_ILLIARD_LOOP	The digit strings that end in 10 to 12 + 6n 0's are inflected alike
DIGITS_ILLION_LOOP	The digit strings that end in 6 to 9 + 6n 0's are inflected alike
DIGITS_DECIMAL_LOOP	Decimal digit strings start with any number of digits 0 to 9, followed by decimal separator comma. The decimal dot may be allowed as substandard variant.
DIGITS_DECIMAL_LOOP_FINAL	The decimal digit strings end in any number of digits 0 to 9, inflected along the last part.
DIGITS_DECIMAL_LOOP_FINAL_SUB	The decimal digit strings with dot may be allowed as sub-standard option with respective analysis.
DIGITS_ROMANS	Roman numerals are composed the symbols M, D, C, L, X, V, I in ascending scale and some combinations, they denote ordinal numbers and inflect like ones.
DIGITS_ROMANS_THOUSANDS	Thousands can be followed by any of other parts
DIGITS_ROMANS_HUNDREDS	Hundreds can be followed by anything but thousands:
DIGITS_ROMANS_TENS	Tens can be followed by ones:
DIGITS_ROMANS_ONES	Ones come alone
INTERJECTION	Interjections are mainly parts of spoken language that are minimal turns in dialogue, curses, onomatopoeia and such. Interjections are a subset of particles, and do not inflect. They are quite productive kind of, though limited in form; they stem from arbitrary combinations of characters to Only add new interjections that are found from corpora.
NOUN	Nouns and their classification Noun is the part-of-speech for words which require declination in number and case. Additionally nouns may have optional possessive suffixes and clitics combined freely at the end. While some of the nouns may exhibit limited comparative derivations, generally words that can undergo comparation must be classified into adjectives. The proper nouns that are written in initial capital letters except when derived are handled separately under proper nouns, but the classification is the same. The nominals are classified by combination of the stem variations, suffix allomorphs and the vowel harmony. The nouns have number, case, possessive and clitic suffixes: The classification is based on suffix allomorphs, harmony, and the stem variation. The minimal set to determine which paradigm or class noun belongs to is to check how it inflects in singulars of nominative, essive and inessive, plurals of essive, elative, partitive, illative, and genitive. Find out stems and suffixes and match. Noun stem variation and allomorph selection The nominal stems were classified according to what is the stem variation and what allomorphs they select. This section lists all the possible variations and all their allomorph selections. Each class description gives the key forms that can be used when classifying new words, the examples of inflection and negative examples for the most obvious missed allomorphs and differentiating factors. The example list should be at least singular nominative, singular essive, singular inessive, plural essive, plural elative, singular partitives, singular illatives, plural partitives plural genitives, plural illatives and the compound forms. The trisyllabic and longer words with stem vowels o, u, y, ö have no stem variation either, but selection of suffix allomorphs for plural genitives and partitives is different Optional gradation with illatives In some trisyllabic words ending with quantitative consonant gradation, the illative form can attach to either strong or weak stem, even in standard written Finnish. Otherwise words in this class behave like other trisyllabic stems. I final stems The basic variation of stem final i in nominative is that it becomes e in plural stems. In plural genitive form, the stem vowel disappears making suffix allomorph -ien, instead of -jen. I-final nominatives with e stems Some of the words with i-final nominative forms have i:e variation for singular stem, and i:0 for whole plural stems The trisyllabic -i final stems work like their o, u, y. ö counterparts; they combine the e:i and e:0 variation to the additional allomorphs for plural partitive and genitive New e-final stems The new words with e stem work exactly like the bisyllabic o, u, y, and ö stems; no stem variation and same allomorph set. This variant can be recognised from singular illative e. Dictionary claims they also have slightly greater probability for archaic form of plural A-final stems The basic variation of a-final stems is a:o in plural forms Some -A stems do not have the a:o variation, exhibiting a:0 variation for plural stems instead. This class notably contains all the -jA suffixed deverbal nouns. Certain trisyllabic stems allow both variations of a:o and a:0 for plural forms. Lexicalised comparatives Lexicalised comparatives have the same special inflection pattern as comparatives have: stem final i varies with a, and mp gradates into mm. There are not many comparatives that lexicalise into nouns. Long vowel stems The long vowel stems have shortening variation in plural inflection, and special singular illatives, partitives. Bisyllabic and longer stems with long vowels have -seen illative suffix. This class has some of the old -UU derivations. Opening diphthong stems In old opening diphthong final words, the dipthong simplifies for plural forms by dropping the initial vowel. For new words of this class, no stem mutations happen and they are in above mentioned classes, (e.g. N_ZOMBIE). Newer loan words The loan words that end in long vowel, and have been modified to Finnish orthography, have combination of long vowel stem’s allomorphs for e.g illatives. Sometimes rules for these classes of words are vague. Some loan words don’t end in long vowel but work like they would. The official dictionary says these words should avoid plural genitive itten but not iden, in reality they may be in absolutely free variation. In general the rules for loan words are vague and do not always seem to work. The rules are even more wonky when the vowel harmony does not follow the orthography, or the orthography leaves things open to interpretation. Only way to even begin to understand the norm is to look up [examples on RILF site<http://www.kotus.fi/index.phtml?i=634&s=2612#faq_634> (to me, some of the forms on that normative guide are just bizarre). I-final stems (old e stems) Some i-final stems have i:e variation in singular forms, as they are originated from -e forms, only nominative has -i. They also have some consonant stem forms that are archaic for other classes of words. The difference between these classes are in the selection of singular partitives and plural genitives (but the boundaries of norm are not clear-cut, and most variants are found in the wild) Consonant final nouns The consonant stems use inverted gradation if applicable, that is, the nominatives have end in consonants and their gradating consonants are in weak form. The singular forms of consonant final words have intervening e before suffixes. The basic consonant final words have no stem modifications. tOn suffixes The caritive suffix -ton inflects with A before the singular suffixes. Lexicalised superlatives The lexicalised superlatives have special inflection pattern. nen suffixed forms Number of derivations end in -nen, that has special alternation pattern. s final words The s final words have some variation patterns that are determined lexically. The basic variation is s:ks, with e before the singular suffixes. t-final words The t-final words have t:0 variation in the stem, and the singular suffixes are as usual joined with e. It is common to see non-standard forms of these words. Old e^ stems The e final words that have lost final consonant inflect like consonant final words, including the inverse consonant gradation. This class includes all deverbal -e suffixed nouns. Dual nominative paradigms A handful of words can use two completely distinct inflection patterns where a bit of overlapping inflection has been cut out. These words have two nominatives, and thus often two dictionary entries: one which is regular entry from the e^ class of words (like N_ASTE), and one which is consonant final, and may have inverse gradation. Exceptions to dictionary inflection There are few cases where dictionaries traditionally have never indicated correct inflection by classification. In computational implementation we need to assign some classes or exceptional paths to them, and they are described here. Two words have exceptions in their vowel harmony patterns: It is not noted anywhere that the common inflection pattern for veli is exceptional Noun forms of numerals with special inflection The numerals are not really nouns in this morphology, for details see [numeral-stems], but some of their compounds are nouns (e.g. N in the morning is a noun _aamuN_), and the following classes are for those that have special stem or suffix patterns not available with other nouns. The numerals 1 and 2 are in paradigm that is currently left with one other noun, _haaksi_, so nominals with 2 go to that class but 1 gets a new class for being front vowelled. 3 Has its own paradigm, 4 is like koira, 5 like hiisi and 6 like kausi. The numerals 7, 8, 9 have their own paradigm, which, other than the nominative having extra n at the end, is same as the tri-syllabic a, ä stems, similarly 10 is quite like sisar with the extra en in nominative. Plurales tantum For some words, the singular forms are rare, odd, or even deemed ungrammatical, these words have separate classes for them. In Finnish words to commonly be in this class are events like häät (wedding), juhlat (party), etc. then all things that are semantically coupled, like clothes with two somethings (as with English): farkut (jeans), housut (pants). It is noteworthy, that sometimes dictionaries classify common words as plurale tantum for semantic reasons: joukot (troops) versus joukko (group). We don’t need that at this point. The compounds of plurale tantum words are made from singular forms: farkkukangas (jean fabric), hääjuhla (wedding party). Proper nouns are morphologically indistinct subset of nouns. They have some orthographical differences, required capitalisations and compounding with hyphens. The derivations may lowercase. They may be classified semantically to match other giellatekno things in the future. details see [noun-stems.html]. The proper nouns are classified and inflected along noun patterns, for 
N_TALO	The most basic noun stem does not have any stem internal variation and uses few commonest allomorphs. The words in this class are either bisyllabic or have one of common derivational suffixes: sto, .... The nouns in this class end in o, u, y or ö, which determines their illative suffix and therefore exact classification:
N_ASU	The stems ending in u are also without variationm and the bisyllabic ones have the same simple allomorph pattern: Dictionary class 1u
N_KÄRRY	Dictionary class 1y
N_MÖMMÖ	Dictionary class 1ö
N_UKKO	Dictionary class 1ko
N_TIKKU	Dictionary class 1ku
N_MYRKKY	Dictionary class 1ky
N_YÖKKÖ	Dictionary class 1kö
N_HAPPO	Dictionary class 1po
N_LIPPU	Dictionary class 1pu
N_RYYPPY	Dictionary class 1py
N_TÖRPPÖ	Dictionary class 1pö
N_HIRTTO	Dictionary class 1to
N_TORTTU	Dictionary class 1tu
N_PYTTY	Dictionary class 1ty
N_PÖNTTÖ	Dictionary class 1tö
N_TEKO	Between two vowels, the weak grade of k is optionally an apostrophe instead. For k that is not optionally ’, for example when it is after a consonant other than s, the variation is k ~ 0 instead (e.g. N_UKKO). Dictionary class 1ko
N_MAKU	Dictionary class 1ku
N_NÄKY	Dictionary class 1ky
N_NÄKÖ	Dictionary class 1kö
N_RUOKO	Between three vowels where k is surrounded by same vowels the k becomes obligatorily ’. When the vowels are different, it becomes optionally ’ (as in N_TEKO), and after consonant other than s it is k ~ 0 (as in N_UKKO). Dictionary class 1ko
N_LIUKU	Dictionary class 1ko Other gradations can be more easily caught from the preceding context.
N_HEPO	Dictionary class 1po
N_APU	Dictionary class 1pu
N_KÄPY	Dictionary class 1py
N_LÖPÖ	Dictionary class 1pö
N_VETO	Dictionary class 1to
N_KUITU	Dictionary class 1to
N_VETY	Dictionary class 1ty
N_HÄÄTÖ	Dictionary class 1tö
N_RUNKO	Dictionary class 1nko
N_VINKU	Dictionary class 1nku
N_SÄNKY	Dictionary class 1nky
N_YLÄNKÖ	Dictionary class 1nkö
N_SAMPO	Dictionary class 1mpo
N_RUMPU	Dictionary class 1mpu
N_LÄMPÖ	Dictionary class 1mpö
N_KIELTO	Dictionary class 1lto
N_HUOLITELTU	Dictionary class 1ltu
N_EPÄILTY	Dictionary class 1lty
N_SISÄLTÖ	Dictionary class 1ltö
N_TUNTO	Dictionary class 1nto
N_LINTU	Dictionary class 1ntu
N_MÄNTY	Dictionary class 1nty
N_KÄÄNTÖ	Dictionary class 1ntö
N_SIIRTO	Dictionary class 1rto
N_LUKU	Dictionary class 1cuku
N_KYKY	Dictionary class 1cyky
N_RUIPELO	Dictionary class 2o
N_SEIKKAILU	Dictionary class 2u
N_VEHKEILY	Dictionary class 2y
N_JÄÄTELÖ	Dictionary class 2ö
N_TUOMIO	The words with stem vowel o, u, y, ö preceded by vowels still have no more stem variation than other cases, but give yet another pattern of allomorphs for plural partitives and genitives Dictionary class 3o There's plenty of imaginable non-standard allomorph forms after long vowels
N_HÄIRIÖ	Dictionary class 3ö
N_ZOMBIE	Similar inflection exists in limited amounts in new loan words that are written as pronounced (thus taking no stem variation but still ending with long vowels with a syllable boundary) Dictionary class 3eta
N_BERNIE	This class includes a set of new proper nouns that get nativised a bit Dictionary class 3etä
N_LEPAKKO	Dictionary class 4 kko
N_YKSIKKÖ	Dictionary class 4 kkö
N_RUUVI	Dictionary class 5 back
N_TYYLI	Dictionary class 5 front
N_LOKKI	Dictionary class 5 back k~0
N_HÄKKI	Dictionary class 5 front k~0
N_KUPPI	Dictionary class 5 back p~0
N_TYYPPI	Dictionary class 5 front p~0
N_PORTTI	Dictionary class 5 back t~0
N_SKEITTI	Dictionary class 5 front t~0
N_LAKI	Dictionary class 5 back k~’~0
N_HUPI	Dictionary class 5 back p~v There is a gap in i final words for p:v variation and front harmony
N_TAUTI	Dictionary class 5 back t~d
N_NIHTI	Dictionary class 5 front t~d
N_VANKI	Dictionary class 5 back k~g
N_HÄMMINKI	Dictionary class 5 front k~g There is a gap in i final paradigm with t:l variation and back vowels.
N_PELTI	Dictionary class 5 front t~l
N_SOINTI	Dictionary class 5 back t~n
N_VIENTI	Dictionary class 5 front t~n
N_PUNK	New loan words ending in consonant may be inflected as i stem words Dictionary class 5 back no i
N_ZEN	Dictionary class 5 front no i
N_TANKKERI	Dictionary class 6 back
N_KEHVELI	Dictionary class 6 front
N_STADION	Dictionary class 6 back no i
N_BESSERWISSER	Dictionary class 6 front no i
N_ONNI	Dictionary class 7 back
N_KIVI	Dictionary class 7 front
N_HAPPI	Dictionary class 7 back p~0
N_TYPPI	Dictionary class 7 front p~0
N_NOKI	Dictionary class 7 back k~0
N_KÄKI	Dictionary class 7 front k~0
N_KORPI	Dictionary class 7 back p~v
N_KILPI	Dictionary class 7 front p~v
N_LAHTI	Dictionary class 7 back t~d
N_LEHTI	Dictionary class 7 front t~d
N_ONKI	Dictionary class 7 back k~g
N_HENKI	Dictionary class 7 front k~g
N_SAMPI	Dictionary class 7 back p~m
N_RIMPI	Dictionary class 7 front p~m
N_ARKI	Dictionary class 7 back k~j
N_JÄRKI	Dictionary class 7 front k~j
N_NALLE	Dictionary class 8 back
N_NISSE	Dictionary class 8 front
N_NUKKE	Dictionary class 8 k~0 back
N_JEPPE	Dictionary class 8 p~0 front
N_LOTTE	Dictionary class 8 t~0 back
N_KIRJA	Dictionary class 9 Notably, the basic a:o paradigm does not support many ä:ö cases.
N_POLITIIKKA	Dictionary class 9 k~0
N_TIPPA	Dictionary class 9 p~0
N_MITTA	Dictionary class 9 t~0
N_VIKA	Dictionary class 9 k~’~0
N_VAAKA	Dictionary class 9 k~’
N_SALPA	Dictionary class 9 p~v
N_PATA	Dictionary class 9 t~d
N_LANKA	Dictionary class 9 k~g
N_RAMPA	Dictionary class 9 p~m
N_VALTA	Dictionary class 9 t~l
N_KUTSUNTA	Dictionary class 9 t~n
N_KYSYNTÄ	Dictionary class 9 t~n front
N_KERTA	Dictionary class 9 t~r
N_SOITTAJA	Dictionary class 10 back
N_HÖPÖTTÄJÄ	Dictionary class 10 front
N_LUOKKA	Dictionary class 10 back k̃~0
N_HÖLKKÄ	Dictionary class 10 front k̃~0
N_KUOPPA	Dictionary class 10 back p~0
N_SEPPÄ	Dictionary class 10 front p~0
N_ROTTA	Dictionary class 10 back t~0
N_KENTTÄ	Dictionary class 10 front t~0
N_VUOKA	Dictionary class 10 back k~’~0
N_IKÄ	Dictionary class 10 front k~’~0
N_REIKÄ	Dictionary class 10 back k~’~0
N_LUPA	Dictionary class 10 back p~v
N_LEIPÄ	Dictionary class 10 front p~v
N_SOTA	Dictionary class 10 back t~d
N_PÖYTÄ	Dictionary class 10 front t~d
N_HONKA	Dictionary class 10 back k~g
N_KENKÄ	Dictionary class 10 frot k~g
N_KOMPA	Dictionary class 10 back p~m
N_MULTA	Dictionary class 10 back t~l
N_SYLTÄ	Dictionary class 10 front t~l
N_KUNTA	Dictionary class 10 back t~n
N_EMÄNTÄ	Dictionary class 10 front t~n
N_SELKÄ	Dictionary class 10 front k~j
N_PROBLEEMA	Dictionary class 11 back
N_KÄPÄLÄ	Dictionary class 11 front Some a stems with a:o variation have slightly different set of allomorphs
N_MAKKARA	Dictionary class 12 back
N_HÄKKYRÄ	Dictionary class 12 front There is a possible class for further variation of a:o in the old dictionary dictionary that is worth re-evaluating. There’s one more allomorph pattern.
N_SIIVILÄ	Dictionary class 12++ front
N_LUSIKKA	Dictionary class 14 back
N_KÄMMEKKÄ	Dictionary class 14 front
N_ULAPPA	Dictionary class 14 back p̃0
N_POHATTA	Dictionary class 14 back t0
N_SOKEA	The a-final words ending in long vowels with syllable boundary have a:0 variation and more allomorphs for plyral genitive or illative. Dictionary class 15 ea
N_LIPEÄ	Dictionary class 15 eä
N_VANHEMPI	Dictionary class 16
N_VAINAA	Dictionary class 17 a
N_TIENOO	Dictionary class 17 o
N_LEIKKUU	Dictionary class 17 u Monosyllabic long vowel stems have illative suffixes of form -hVn.
N_MAA	Dictionary class 18 a
N_TEE	Dictionary class 18 e
N_HAI	Dictionary class 18 i back
N_PII	Dictionary class 18 i
N_OOKOO	Dictionary class 18 o
N_PUU	Dictionary class 18 u
N_PYY	Dictionary class 18 y
N_PÄÄ	Dictionary class 18 ä
N_KÖÖ	Dictionary class 18 ö
N_TIE	Dictionary class 19 ie
N_VUO	Dictionary class 19 uo
N_YÖ	Dictionary class 19 yö
N_NUGAA	Dictionary class 20 a
N_PATEE	Dictionary class 20 e
N_BIDEE	Dictionary class 20 e front There’s a gap in -ii final loan stems.
N_TRIKOO	Dictionary class 20 o
N_RAGUU	Dictionary class 20 u
N_FONDYY	Dictionary class 20 y
N_HYVINKÄÄ	Dictionary class 20 ä
N_MILJÖÖ	Dictionary class 20 ö
N_ROSÉ	Dictionary class 21 e back
N_BÉBÉ	Dictionary class 21 e front
N_BRASSERIE	Dictionary class 21 i back
N_BRIE	Dictionary class 21 i front
N_FONDUE	Dictionary class 21 ye
N_JOCKEY	Dictionary class 21 yi
N_COWBOY	Dictionary class 21 iy
N_KUNGFU	Dictionary class 21 u back
N_GAY	Dictionary class 21 yi
N_KENTUCKY	Dictionary class 21 yi
N_CHACHACHA	Dictionary class 21 a The loan words that end in consonant when written but vowel when pronounced are inflected with an apostrophe ’. With half-vowels the rule is a bit shaky, but officially apostrophe is the only way.
N_NOUGAT	Dictionary class 22 a
N_PARFAIT	Dictionary class 22 e
N_BEIGNET	Dictionary class 22 e front
N_VERSAILLES	Dictionary class 22 i back
N_SERGEJ	Dictionary class 22 i front
N_BORDEAUX	Dictionary class 22 o
N_SHOW	Dictionary class 22 u
N_CAMUS	Dictionary class 22 y
N_MONSIEUR	Dictionary class 22 ö
N_TULI	Dictionary class 23
N_VUOHI	Dictionary class 23++
N_RUUHI	Dictionary class 24 back
N_HIIRI	Dictionary class 24 front It is noteworthy of the official dictionary classification, that classes with numbers 24 and 26 are identical. The distinction should probably not be retained in future versions.
N_KAARI	Dictionary class 26 back
N_MIELI	Dictionary class 24 front The -mi stems will rarely undego m:n variation for consonant stem forms.
N_TAIMI	Dictionary class 25 back
N_LIEMI	Dictionary class 25 front The -si words that originate from old -te stems have the consonant gradation patterns left in their stems. The si is only in nominative stem and this class mainly concerns stems that are old enough to have undergone ti>si transformation. 
N_KAUSI	Dictionary class 27 back
N_KÖYSI	Dictionary class 27 front
N_PONSI	Dictionary class 27 back t~n
N_LÄNSI	Dictionary class 27 front t~n
N_VARSI	Dictionary class 27 back t~r
N_VIRSI	Dictionary class 27 front t~r
N_JÄLSI	Dictionary class 27 front t~l A few -psi, -ksi, -tsi stems have consonant simplification for consonant stems. Other variation with these stems is the selection of plural genitive allomorphs.
N_LAPSI	Dictionary class 27 psi
N_UKSI	Dictionary class 27 ksi
N_PEITSI	Dictionary class 27 tsi back
N_VEITSI	Dictionary class 27 tsi front The -ksi stem in haaksi includes k:h variation.
N_HAAKSI	Dictionary class 27 ksi
N_AHVEN	Dictionary class 32 back
N_JOUTSEN	Dictionary class 32 back
N_SIEMEN	Dictionary class 32 front
N_AJATAR	Dictionary class 32 tar
N_TYTÄR	Dictionary class 32 tär
N_IEN	Dictionary class 32 ien Some of the n-final stems have n:m variation.
N_PUHELIN	Dictionary class 33 back
N_ELIN	Dictionary class 33 front
N_SUODATIN	Dictionary class 33 back tin
N_HEITIN	Dictionary class 33 front tin
N_PUIN	Dictionary class 33 back k~in
N_PYYHIN	Dictionary class 33 front k~in
N_KAAVIN	Dictionary class 33 back vin
N_SÄRVIN	Dictionary class 33 front vin
N_VAADIN	Dictionary class 33 back din
N_LAIDUN	Dictionary class 33 back dun
N_SÄÄDIN	Dictionary class 33 fron din
N_ASKELLIN	Dictionary class 33 back lin
N_SIVELLIN	Dictionary class 33 frontlin
N_KÄÄNNIN	Dictionary class 33 frpnt nin
N_MUUNNIN	Dictionary class 33 back nin
N_KIHARRIN	Dictionary class 33 back rin
N_KERROIN	Dictionary class 33 back roin
N_KIERRIN	Dictionary class 33 fron rin
N_POLJIN	Dictionary class 33 back jin
N_OSATON	Dictionary class 34 ton
N_NIMETÖN	Dictionary class 34 tän
N_VANHIN	Dictionary class 35 back
N_LÄHIN	Dictionary class 35 front
N_VASEN	Dictionary class 35
N_AAKKOSTAMINEN	Dictionary class 38 back
N_KYLKIÄINEN	Dictionary class 38 front
N_VAKUUTUS	Dictionary class 39 back
N_RÄJÄYTYS	Dictionary class 39 front Some of the s final stems have additional s:t:d variation in singular stems. Most notably, the UUs derivations are in this class.
N_AAKKOSELLISUUS	Dictionary class 40 back
N_KÖYHYYS	Dictionary class 40 front Some s final words have special lengthening inflection.
N_PATSAS	Dictionary class 41 as
N_RUUMIS	Dictionary class 41 is
N_ILMATIIVIS	Dictionary class 41 is front
N_ARISTOTELES	Dictionary class 41 es back
N_KIRVES	Dictionary class 41 es front
N_ÄYRÄS	Dictionary class 41 äs
N_ASUKAS	Dictionary class 41 kas
N_KÄRSÄKÄS	Dictionary class 41 käs
N_SAAPAS	Dictionary class 41 pas
N_RYPÄS	Dictionary class 41 päs
N_RATAS	Dictionary class 41 tas
N_MÄTÄS	Dictionary class 41 täs
N_KELTIS	Dictionary class 41 tis
N_IES	Dictionary class 41 ies
N_VARAS	Dictionary class 41 as
N_RUIS	Dictionary class 41 is
N_VARVAS	Dictionary class 41 vas
N_SEIVÄS	Dictionary class 41 väs
N_TEHDAS	Dictionary class 41 das
N_KANGAS	Dictionary class 41 gas
N_KÖNGÄS	Dictionary class 41 gäs
N_HAMMAS	Dictionary class 41 mas
N_ALLAS	Dictionary class 41 las
N_KINNAS	Dictionary class 41 nas
N_RYNNÄS	Dictionary class 41 näs
N_PORRAS	Dictionary class 41 ras The word mies has special s:h variation pattern.
N_MIES	Dictionary class 42
N_OLUT	Dictionary class 43 back
N_NEITSYT	Dictionary class 43 front
N_IMMYT	Dictionary class 43 myt Few t-final words have lengthening in singular stems
N_KEVÄT	Dictionary class 44 Nominalised nut participles have special inflection just as well.
N_AIVOKUOLLUT	Dictionary class 47 back
N_SIVISTYNYT	Dictionary class 47 front
N_ASTE	Dictionary class 48 back
N_PISTE	Dictionary class 48 Front
N_KASTIKE	Dictionary class 48 back ke
N_LÄÄKE	Dictionary class 48 front ke
N_APE	Dictionary class 48 back pe
N_RIPE	Dictionary class 48 front pe
N_LAITE	Dictionary class 48 back te
N_KÄSITE	Dictionary class 48 front te
N_KOE	Dictionary class 48 back 0k
N_PYYHE	Dictionary class 48 front 0k
N_TARVE	Dictionary class 48 back ve
N_VIIVE	Dictionary class 48 front ve
N_KIDE	Dictionary class 48 front de
N_JOHDE	Dictionary class 48 back de
N_LUMME	Dictionary class 48 back me
N_MIELLE	Dictionary class 48 front le
N_VUOLLE	Dictionary class 48 back le
N_RAKENNE	Dictionary class 48 back ne
N_KIINNE	Dictionary class 48 front ne
N_AARRE	Dictionary class 48 back re
N_KIERRE	Dictionary class 48 fron re
N_HYLJE	Dictionary class 48 front je
N_POHJE	Dictionary class 48 back je
N_ASKAR	Dictionary class 49 ar
N_KYYNEL	Dictionary class 49 el
N_SÄEN	Dictionary class 49 en
N_TAIVAL	Dictionary class 49 val
N_UDAR	Dictionary class 49 dar
N_PENGER	Dictionary class 49 ger
N_OMMEL	Dictionary class 49 mel
N_VEMMEL	Dictionary class 49 mel
N_KINNER	Dictionary class 49 ner
N_KANNEL	Dictionary class 49 nel
N_MANNER	Dictionary class 49 ner
N_PIENNAR	Dictionary class 49 nar
N_AUER	Dictionary class 49 auer
N_VERI	Non-Dictionary class veri
N_MERI	Non-Dictionary class meri
N_UROS	Non-Dictionary class uros
N_VELI	Non-dictionary class veli
N_AIKA	Non-dictionary class aika
N_POIKA	Non-dictionary class poika
N_AAMUYKSI	Non-dictionary class for numeral compounds ending yksi
N_AAMUKOLME	Non-dictionary class for numeral compounds ending kolme
N_AAMUKAHDEKSAN	Non-dictionary class for numeral compounds ending 8
N_AAMUYHDEKSÄN	Non-dictionary class for numeral compounds ending 9
N_AAMUKYMMENEN	Non-dictionary class for numeral compounds ending 10
N_VUOSITUHAT	Non-dictionary class for numeral compounds ending 1000
N_AIVOT	Dictionary class 1o plurale tantum
N_PÖKSYT	Dictionary class 1y plurale tantum
N_HOUSUT	Dictionary class 1u plurale tantum
N_JOUKOT	Dictionary class 1ko plurale tantum
N_FARKUT	Dictionary class 1ku plurale tantum
N_TIEDOT	Dictionary class 1dot plurale tantum
N_TYTÖT	Dictionary class 1töt plurale tantum
N_PIDOT	Dictionary class 1ot plurale tantum
N_RAVUT	Dictionary class 1vut plurale tantum
N_URUT	Dictionary class 1ut plurale tantum
N_RAPUT	Dictionary class 1put plurale tantum
N_KÄÄDYT	Dictionary class 1dyt plurale tantum
N_AALLOT	Dictionary class 1lot plurale tantum
N_OPINNOT	Dictionary class 1not plurale tantum
N_RAUNIOT	Dictionary class 2iot plurale tantum
N_PIPPALOT	Dictionary class 3iot plurale tantum
N_NEUVOTTELUT	Dictionary class 3lut plurale tantum
N_SÄÄNNÖT	Dictionary class 1nöt plurale tantum
N_LEHDET	Dictionary class 7 front t~d plurale tantum
N_TUNNIT	Dictionary class 7 back t~n plurale tantum
N_SUKAT	Dictionary class xxx a front k0 plurale tantum
N_KENGÄT	Dictionary class xxx a front kg plurale tantum
N_RAVET	Dictionary class 8 plurale tantum
N_BÄNET	Dictionary class 8 front plurale tantum
N_MARKKINAT	Dictionary class xxx a front plurale tantum
N_HIPAT	Dictionary class xxx a front pp plurale tantum
N_KUOPAT	Dictionary class xxx a back p plurale tantum
N_RAUDAT	Dictionary class xxx dat plurale tantum
N_TAVAT	Dictionary class xxx vat plurale tantum
N_VALLAT	Dictionary class xxx lat plurale tantum
N_VARAT	Dictionary class xxx rrt plurale tantum
N_JUHLAT	Dictionary class xxx t plurale tantum
N_KIHARAT	Dictionary class xxxihi t plurale tantum
N_KÄRÄJÄT	
N_PAIKAT	Dictionary class xxx kAt plurale tantum
N_SILAKAT	Dictionary class 14 kat plurale tantum
N_RINTSIKAT	Dictionary class 14 kat2 plurale tantum
N_TIETEET	Dictionary class xxx teet plurale tantum
N_FARMARIT	Dictionary class xxx it plurale tantum
N_KASTANJETIT	Dictionary class xxx tit plurale tantum
N_TAUDIT	Dictionary class xxx dit plurale tantum
N_PIHDIT	Dictionary class xxx dit front plurale tantum
N_TONGIT	Dictionary class xxx git plurale tantum
N_SYÖMINGIT	Dictionary class xxx git fornt plurale tantum
N_LÄNGET	Dictionary class xxx get plurale tantum
N_LASIT	Dictionary class xxx sit plurale tantum
N_BIKINIT	Dictionary class xxx nit plurale tantum
N_LIIVIT	Dictionary class xxx iiiit plurale tantum
N_HOPEAT	Dictionary class xxx eat plurale tantum
N_TIET	Dictionary class 15 tiet plurale tantum
N_TYÖT	Dictionary class xxx työt plurale tantum
N_VANHEMMAT	Dictionary class xxx matt plurale tantum
N_ITÄMAAT	Dictionary class xxx maat plurale tantum
N_PUUT	Dictionary class xx puu t plurale tantum
N_HÄÄT	Dictionary class xxx äät plurale tantum
N_TALKOOT	Dictionary class xxx kooot plurale tantum
N_SAKSET	Dictionary class xxx sakset plurale tantum
N_RIPSET	Dictionary class xxx ripset plurale tantum
N_KANNET	Dictionary class xxx nnet plurale tantum
N_VUODET	Dictionary class 27 det plurale tantum
N_TOIMET	Dictionary class 25 t plurale tantum
N_HÖYHENET	Dictionary class 32 t plurale tantum
N_ATERIMET	Dictionary class 31 t plurale tantum
N_KERITSIMET	Dictionary class 31 t fr plurale tantum
N_ANTIMET	Dictionary class 31 nnin plurale tantum
N_HOKSOTTIMET	Dictionary class 31 tin plurale tantum
N_SYNNYTTIMET	Dictionary class 31 tin front plurale tantum
N_PUKIMET	Dictionary class 31 puin plurale tantum
N_IKENET	Dictionary class 31 ien plurale tantum
N_LIITTOUTUNEET	Dictionary class nut plurale tantum
N_RAPPUSET	Dictionary class 38 nen plurale tantum
N_VIHKIÄISET	Dictionary class 38 nen fornt plurale tantum
N_VALJAAT	Dictionary class jaat plurale tantum
N_TIKKAAT	Dictionary class kaat plurale tantum
N_RATTAAT	Dictionary class taat plurale tantum
N_RENKAAT	Dictionary class gaat plurale tantum
N_RYNTÄÄT	Dictionary class ntääaat plurale tantum
N_HYNTTYYT	Dictionary class ntyyaat plurale tantum
N_RYNTTYYT	Dictionary class ntyyt plurale tantum
N_MALTAAT	Dictionary class ltaat plurale tantum
N_PORTAAT	Dictionary class rtaat plurale tantum
N_SERKUKSET	Dictionary class kset plurale tantum
N_YSTÄVYKSET	Dictionary class kset fr plurale tantum
N_OIKEUDET	Dictionary class sdet plurale tantum
N_KAMPPEET	Dictionary class mppt plurale tantum
N_HYNTTEET	Dictionary class ntteet plurale tantum
N_PUKEET	Dictionary class ukeet plurale tantum
N_KUULOKKEET	Dictionary class kkkeeet plurale tantum
N_VAATTEET	Dictionary class teeeeet plurale tantum
N_PEITTEET	Dictionary class taateee plurale tantum
N_SUHTEET	Dictionary class taad plurale tantum
N_LAUTEET	Dictionary class daat plurale tantum
N_SÄTEET	Dictionary class daat plurale tantum
N_SITEET	Dictionary class trate plurale tantum
N_TARPEET	Dictionary class veat plurale tantum
N_HIUTALEET	Dictionary class leat plurale tantum
N_ALKEET	Dictionary class jeet plurale tantum
N_PERKEET	Dictionary class jeat plurale tantum
N_POJAT	Dictionary class pojat plurale tantum
N_KYNNET	
N_VARPAAT	
N_INGET	
N_JUOVAT	
N_JYLKYT	
N_KAARRET	
N_KIRITTÄRET	
N_HAIT	
N_KORTET	
N_KENTÄT	
N_ROMPAAT	
N_LANNET	
N_LIPOTTARET	
None	
N_LOUET	
N_LUODES	
N_LÄHDES	
N_LÄHDET	
N_MURTEET	
N_MERTU	
N_NIMETÖIN	
N_HÄRKIN	
N_MATEE	
N_KYLÄNVANHIN	
N_YMPÄRYSTÄ	
N_PÖLHÄÄT	
N_MATKUET	
N_ALTIS	
N_RINNET	
N_MÄNNYT	
N_RUOPPAAT	
N_KAARET	
N_HÄMET	
N_PÖLLÖT	
N_HYÖTYY	
N_KANKAHAT	
N_SAMMALET	
N_PEIPOT	
N_MÄTTÄÄT	
N_LAET	
N_RANGAT	
N_KYNNÄÄT	
N_EKKE	
N_SILMÄKKEET	
N_SIUNAAMATTOMAT	
N_METTE	
N_LINGOT	
N_VELJET	
N_SÄÄRET	
N_PANKIT	
N_LUHDAT	
N_RIIPI	
N_SELENE	
N_FÄNRIKIT	
N_KLUMPIT	
N_TYÖTTÖMÄT	
N_RÄMIÄT	
N_TÖLPÄT	
N_LAHDET	
N_SYLI	
N_RÄMEET	
N_AINOA	
N_ONNET	
N_KALATOIN	
N_HÄNNÄT	
N_KORVET	
N_RAPPE	
N_LAMMET	
N_KOUVOT	
N_MIEHET	
N_KAARROT	
N_RÄMEÄT	
N_VIIRRET	
N_RIMMIT	
N_TEHTAAT	
N_EUGENE	
N_SELJÄT	
N_AHDET	
N_HALPA	
N_JÄRJESTÖT	
N_JÄRVITAHDON	
N_KANAALI	
N_KARRAT	
N_KASTILJAT	
N_KITARA	
N_KORTES	
N_KORTTI	
N_KUMMUT	
N_KUNNAT	
N_KYDÖT	
N_KÄRJET	
N_LAMMI	
N_LAMMIT	
N_LENTTEE	
N_LOMMOL	
N_LUODE	
N_LUOLIKOT	
N_MÄET	
N_NIEMET	
N_NIITUT	
N_NIITYT	
N_OSOITE	
N_RANNAT	
N_REIÄT	
N_RIIVET	
N_RIMMI	
N_RINTEET	
N_RIUTAT	
N_ROITOT	
N_SAARET	
N_SALONTEET	
N_SUOT	
N_SÄRKÄT	
N_TÖLPÄKÖT	
N_VUOLLET	
N_YHTIÖT	
NUMERAL	Numerals are morphologically nominals, only exception to noun inflection is that they form compounds with special agreeing patterns. Syntactically and semantically numerals are clearly separate subset of nominals. Some of the numerals stem variation patterns are rare to non-existent for other nominal types. 
NUM_YKSI	Dictionary class31
NUM_KAKSI	Dictionary class31 back§
NUM_KOLME	Dictionary class8~5
NUM_NELJÄ	Dictionary class10
NUM_VIISI	Dictionary class27 front
NUM_KUUSI	Dictionary class27 back
NUM_KAHDEKSAN	Dictionary class10n
NUM_YHDEKSÄN	Dictionary class10n front
NUM_KYMMENEN	Dictionary class32
NUM_SATA	Dictionary class9
NUM_TUHAT	Dictionary class46
NUM_MILJOONA	Dictionary class10
NUM_MILJARDI	Dictionary class5
NUM_GOOGOL	Dictionary class5 more
NUM_PARI	Dictionary class5 moremore
NUM_ENSIMMÄINEN	Dictionary class38
NUM_TOINEN	Dictionary class38 back
NUM_KOLMAS	Dictionary class45
NUM_NELJÄS	Dictionary class45 fron
PARTICLE	The particles are all words that do not inflect at all. For compatibility reasons subsets of particles have been set off to classes like conjunctions, and interjections. The ones that are *not* in those classes are left here as particles. Adpositions Adpositions are morphologically nominals that have defective inflection patterns. Some of them come from forms of nominals that are no longer used. The adpositions are classified along whether they take possessives clitics, or not. They also have slight syntactic and semantic differences, the syntactic differences are coded in the analyses to be compatible with other languages, but for most intents and purposes all adpositions can appear in both syntactic positions, after and before the head word.
PRONOUN	Pronouns are a closed special sub class of nouns. Morphologically pronouns have often defective, heteroclitic or otherwise irregular inflectional patterns, and certain pronouns have an morphophonologically distinct accusative case, extinct from other noun classes Further reading: [VISK §§ 100<http://scripta.kotus.fi/visk/sisalto.php?p=100> – 104, Semantics ... [VISK § 7XX<http://scripta.kotus.fi/visk/sisalto.php?p=7XX> Pronouns are subdivided into categories by semantic and syntactic means. Semantic categories delimit the type of referents (humane, sentient, object), qualification and quantification. (interrogative, quantor). Morphosyntactically distinct is class of proadjectives, that inflect and act like adjectives. There are six personal pronouns for the six deictic references used; first, second and third singular and plural. The personal pronouns have separate accusative cases marked by t suffix. The pronouns in standard literary Finnish are *minä* (I), *sinä* (you), *hän* (he), *me* (we), *te* (you), *he* (they). [VISK § 100<http://scripta.kotus.fi/visk/sisalto.php?p=100> Personal pronouns The personal pronouns are among the most dialectally varied words of the Finnish language. The pronouns forms are one of the factors separating eastern dialects from the western ones. The personal pronouns of eastern dialects are *mie*, *sie*, (*hää*, *hiä*), *myö*, *työ*, *hyö* resp.; The third singular being rare in modern use. |citation-needed| In the western dialects the pronouns are *mää*, *sää* for first and second singular, and more variedly *meitti*, *teitti*, *heitti* for plurals. In standard spoken Finnish, and in many cases even in written form, the words *mä* and *sä* are more common and preferred to longer minä and sinä for first and second singular respectively. In practice the distinction is much like between Estonian corresponding pronouns, but official norm still recommends only the long forms. For third singular the nominative form is *hän* as in standard written language, however the inflection is without intervening *-ne-* part. In old literary Finnish and poetic language the forms *ma* and *sa* are still used. There are six demonstrative pronouns for six non-personal references. In standard written Finnish these are *tämä* (this), *tuo* (that), *se* (it), *nämä* (these), *nuo* (those), *ne* (those). [VISK § 101<http://scripta.kotus.fi/visk/sisalto.php?p=101> Demonstrative pronouns In standard spoken Finnish the demonstrative pronouns are commonly *tää*, *toi*, *nää*, *noi* instead of *tämä*, *tuo*, *nämä*, *nuo*. Interrogative pronouns are used in question clauses. The basic interrogatives in standard written Finnish are *kuka* (who), *mikä* (what), *kumpi* (which); *millainen* (what kind of), *kuinka* (how), *miksi* (what for). Further reading: [VISK §734<http://scripta.kotus.fi/visk/sisalto.php?p=734> Interrogative pronouns The stem of *kuka* is shortened by from *kene* to *ke* in spoken language. Few forms of *kuka* based on *ken* stem and *ku* stem have become archaic. Fuhrer reading: [VISK §102<http://scripta.kotus.fi/visk/sisalto.php?p=102> Also the short form of *mi* is archaic and limited to poetic use. Relative pronouns are *kuka*, *joka* and *mikä* (which, whose). VISK §735| They are morphologically indistinct from corresponding interrogative pronouns. Quantor pronouns correspond to existential and universal quantifiers and their negations. The generic quantors are *joku* (someone), *jokin* (something), *jokainen* (everyone), *kaikki* (everything), *kukin* (each one), *kukaan* (no one), *mikään* (nothing), *jokunen*, *muutama*, *harva* (a few), *moni* (many) and *useampi* (more). The dual quantors, quantifying over set of two objects are *jompikumpi* (either or), *kumpikin*, *molemmat* (both), *kumpikaan* (neither). [VISK §740<http://scripta.kotus.fi/visk/sisalto.php?p=740> The quantor pronouns subsume the class of indefinite pronouns used in older grammar defintions. [VISK §742<http://scripta.kotus.fi/visk/sisalto.php?p=742> The indefinite quantifiers are classified as indefinite quantors for the sake of compatibility. This covers *joku*, *jokin*, *jompikumpi*, as well as specific *eräs*, *muuan* (some), *yksi* (one). Further reading [VISK §746<http://scripta.kotus.fi/visk/sisalto.php?p=746> – 749. Reflexive pronoun is the word *itse* refering to self, usually but not always coupled with possessive suffix to denote the referent. Further reading: [VISK §729<http://scripta.kotus.fi/visk/sisalto.php?p=729> Reciprocal pronoun is *toinen* refering to each other. It uses possessive suffix to delimit the reciprocal group. Further reading: [VISK §732<http://scripta.kotus.fi/visk/sisalto.php?p=732> Proadjectives are pronouns that act in place of adjectives syntactically. They are formed by compounds (or derivations) of pronoun and *lainen* or *moinen* (such as). Further reading: [VISK §715<http://scripta.kotus.fi/visk/sisalto.php?p=715> Proadverbs are the pronouns that have lexicalised into adverbs by their syntax and semantics. Further reading: [VISK §715<http://scripta.kotus.fi/visk/sisalto.php?p=715> forms of *jompi* may not exist as free morphs. The marginal forms of *monias* are extinct. Oddly enough, the semireduplicative intensifier monituinen is nowhere to be found in VISK either. Marginally in the pro word category are nouns, adjectives and adverbs refering to equivalence in comparative context since they are also otherwise lacking meaning like other pro words. This fgroup includes words *sama* (same), *eri* (different), *muu* (other), *toinen* (another), and their derivations. Further reading: [VISK §766<http://scripta.kotus.fi/visk/sisalto.php?p=766> In spoken language the supposedly non-inflecting *eri* has common inflected forms.
PUNCTUATION	Punctuation characters detailed here are the characters that appear commonly in Finnish texts, but are not part of words or linguistic content. The punctuations control clause and sentence level annotations, and range from full stops and commas to brackets. While punctuation symbols might have limited use as inflecting units, the ones described here refer to punctuation symbols as used in their primary purpose, in isolation. The part of language norms controlling punctuation are from orthography and the references of punctuation in good language use are not from the grammar but issues of Kielikello journal on good Finnish language use. The most current issue on punctuation was [Kielikello 2/2006<http://arkisto.kielikello.fi/index.php?mid=2&pid=12&maid=110> (N.B. you may need to buy subscription or route through university servers). The primary punctuation marks are sentence final punctuation, they mark the end of a sentence. The most typical of these is full stop symbol, which ends neutral sentences. The exclamation mark and question mark end exclamative and questioning sentences respectively. An elliptic or unfinished sentence is ended with three successive full stops. In sloppy writing style it is common to use two, four or more full stops to mark an elliptic sentence. The Unicode compatibility character ellipsis has never been used for Finnish language and must not be used. Same applies for other combinations of sentence ending punctuation marks, the most common of these have separate analyses. The clause level punctuation marks are used in clause boundaries. The most typical of these is comma. The colon and semicolon are too. The clause boundaries do not have separate semantics needed in applications so they only have analyses for clause boundaries. The brackets are used to offset portions of text in opening and closing pairs. The most common pair is round brackets. Others used in Finnish are square, curly and angle brackets, in somewhat decreasing order of commonness. The angle brackets are commonly replaced by lower than symbol for opening and greater than symbol for closing bracket. The bracketed question mark is used to indicate uncertainty and bracketed exclamation mark to indicate surprise, both of these annotations are used within sentence as other bracketed constructions. The quotation marks are used to offset quotations. The typical ones in Finnish are the 9-shaped double quotation marks and apostrophes. Angle quotation marks can also be used, primarily in books and newspapers. It is possible to replace curly quotation marks with neutral typewriter ones where technology limits. It is also common to see foreign quotation marks or accent marks in place of quotation marks in sloppy writing style. There are two different dashes in Finnish. The hyphen is used for mainly word internally and won't appear as itself. The dash is used to offset some sentences or mark elision. The dash symbol can be either of unicode dash symbols or replaced with dash offset by spaces. In sloppy writing, two hyphens are often used in place of dashes. The space is used to separate words. For most applications the space has separate meaning so it rarely gets used as a symbol in applications of Less used symbols that appear in the Finnish texts; these do not have special analyses. A slash can be used as a replacement of the meaning 'or', as a division slash or as a separator of verses in poem. Backslash is used only in computer systems. Underscore is used only in computer systems. The pipe is used in dictionaries as morhpeme boundary, and computer systems. At sign is used only in computer systems. An ampersand can be used as a replacement of the meaning 'and'. Percent symbol is used after numeric expressions meaning 0.01 multiplier. Permille symbol is used after numeric expressions meaning 0.001 multiplier. § sign is used for numbering sections etc. Degree sign is used with measurements. The second and minute signs can be used in conjunction with degree sign. The plus sign, specific minus sign and plus-minus signs are used in numeric expressions. The multiplication sign is used in numeric expressions. The equals sign is used in formulae. The asterisk is used as a marker for ungrammatical constructions and computer and other expressions. Registered and trademark symbols are rarely used. Copyright symbol is rarely used. Hash sign is used in phones and computer systems. The doubled § sign has been used as chapter range sign. The pilcrow sign can be used to mark chapters. The currency signs for euro, dollar, pound sterling, cent and yen can be used. I don't think anyone uses the currency sign ¤ ever. The lines below this one are not from any referenced source
VERB	Verbs are the words that inflect in tense, mood, personal suffixes, and clitics, but verbs also have s.c. infinite inflection pattern which is basically nominal derivations. The dictionary entries of verbs are A-infinitive forms, there are no verbs in dictionary that do not end in a or ä. Verbs are very distinct from other classes, their classification is not difficult. The key to find unique class for a verb is to pick stems and suffixes from indicative non-past 1st singular and 3rd singular, indicative past 1st singular, ... The verbs are classified along the stem mutations suffix assimilation, and harmony Verb stem variation Verbs have no allomorphic variation per se, except for some assimilation and variation of ð forms, but the stem variation is the same as in nouns. The examples for verb stems are given for each class A infinitive's lative, e infinitive's inessive, indicative present 1st singular, indicative present 3rd singular, indicative past 1st singular, indicative past 3rd singular, conditional past 3rd singular, imperative 2nd plural, potential 1st singular, present passive, past passive, nut participle passive
V_KAUNISTUA	The u stems have no stem variation: Dictionary class52u
V_PUNOA	The o stems have no stem variation: Dictionary class52o
V_SÄILÖÄ	The ö stems have no stem variation: Dictionary class52ö
V_ÄLLISTYÄ	The y stems have no stem variation: Dictionary class52y
V_HAUKKOA	Dictionary class52 k~0 o
V_NUOKKUA	Dictionary class52 k~0 u
V_KÄRKKYÄ	Dictionary class52 k~0 y
V_HARPPOA	Dictionary class52 p~0 o
V_LOPPUA	Dictionary class52 p~0 u
V_LEPPYÄ	Dictionary class52 p~0 y
V_KIVETTYÄ	Dictionary class52 t~0 y
V_VIITTOA	Dictionary class52 t~0 o
V_HERMOTTUA	Dictionary class52 t~0 u
V_MÄIKYÄ	Dictionary class52 k~0’ y
V_TAKOA	Dictionary class52 k~0’ o
V_MAUKUA	Dictionary class52 k~0’ u
V_ELPYÄ	Dictionary class52 p~v y
V_HIIPUA	Dictionary class52 p~v u
V_SILPOA	Dictionary class52 p~v o
V_KIETOA	Dictionary class52 t~d o
V_SILIYTYÄ	Dictionary class52 t~d y
V_ROHTUA	Dictionary class52 t~d u
V_VINKUA	Dictionary class52 k~g u
V_PENKOA	Dictionary class52 k~g o
V_TEMPOA	Dictionary class52 p~m o
V_AMPUA	Dictionary class52 p~m u
V_MIELTYÄ	Dictionary class52 t~l y
V_HUMALTUA	Dictionary class52 t~l u
V_VAKAANTUA	Dictionary class52 t~n u
V_TYHJENTYÄ	Dictionary class52 t~n y
V_PYÖRTYÄ	Dictionary class52 t~r y
V_VARTOA	Dictionary class52 t~r o
V_PUSERTUA	Dictionary class52 t~r u
V_MUTRISTAA	Dictionary class53 back
V_KIVISTÄÄ	Dictionary class53 front
V_RÄPSYTTÄÄ	Dictionary class53 front t~0
V_VIEROITTAA	Dictionary class53 back t~0
V_PURKAA	Dictionary class53 back k~0
V_YSKÄHTÄÄ	Dictionary class53 front t~d
V_MOJAHTAA	Dictionary class53 back t~d
V_KYNTÄÄ	Dictionary class53 front t~n
V_SORTAA	Dictionary class53 back t~r
V_HUUTAA	Dictionary class54 back
V_PYYTÄÄ	Dictionary class54 front
V_SIVALTAA	Dictionary class54 back t~l
V_VIHELTÄÄ	Dictionary class54 front t~l
V_HIVENTÄÄ	Dictionary class54 front t~n
V_HUONONTAA	Dictionary class54 back t~n
V_KUHERTAA	Dictionary class54 back t~r
V_NÄPERTÄÄ	Dictionary class54 front t~r
V_KIITÄÄ	Dictionary class55 front
V_JOUTAA	Dictionary class55 back
V_YLTÄÄ	Dictionary class55 front t~l
V_ENTÄÄ	Dictionary class55 front t~n
V_KASVAA	Dictionary class56 back
V_VIRKKAA	Dictionary class56 back k~0
V_TAPPAA	Dictionary class56 back p~0
V_AUTTAA	Dictionary class56 back t~0
V_SATAA	Dictionary class56 back t~d
V_KANTAA	Dictionary class56 back t~n
V_KAATAA	Dictionary class57 back
V_SAARTAA	Dictionary class57 back t~r
V_KYTKEÄ	Dictionary class58 front
V_SOTKEA	Dictionary class58 back
V_PUKEA	Dictionary class58 back k~0
V_RYPEÄ	Dictionary class58 front p~v
V_PÄTEÄ	Dictionary class58 front t~d
V_KUTEA	Dictionary class58 back t~d
V_TUNKEA	Dictionary class58 back k~g
V_POLKEA	Dictionary class58 back k~j
V_SÄRKEÄ	Dictionary class58 front k~j
V_TUNTEA	Dictionary class59
V_LÄHTEÄ	Dictionary class60
V_KOSIA	Dictionary class61 back
V_RYSKIÄ	Dictionary class61 front
V_KUKKIA	Dictionary class61 back k~0
V_SÖRKKIÄ	Dictionary class61 front k~0
V_KALPPIA	Dictionary class61 back p~0
V_HYPPIÄ	Dictionary class61 front p~0
V_MOITTIA	Dictionary class61 back t~0
V_MIETTIÄ	Dictionary class61 front t~0
V_RIIPIÄ	Dictionary class61 front p~v
V_RAAPIA	Dictionary class61 back p~v
V_AHNEHTIA	Dictionary class61 back t~d
V_EHTIÄ	Dictionary class61 front t~d
V_MÖNKIÄ	Dictionary class61 front k~g
V_ONKIA	Dictionary class61 back k~g
V_TYMPIÄ	Dictionary class61 frontp~m
V_KONTIA	Dictionary class61 back t~n
V_HYLKIÄ	Dictionary class61 back k~j
V_KOPIOIDA	Dictionary class62 back
V_ÖYKKÄRÖIDÄ	Dictionary class62 front
V_SAADA	Dictionary class63 a
V_MYYDÄ	Dictionary class63 y
V_JÄÄDÄ	Dictionary class63 ä
V_VIEDÄ	Dictionary class64 ie
V_TUODA	Dictionary class64 uo
V_SYÖDÄ	Dictionary class64 yö In past and conditional forms of käydä, the glide before suffix is marked even in normative orthography.
V_KÄYDÄ	Dictionary class65
V_MARISTA	Dictionary class66 back
V_ÄRISTÄ	Dictionary class66 front
V_HÄVÄISTÄ	Dictionary class66 front v p
V_VAVISTA	Dictionary class66 back v~p
V_RANGAISTA	Dictionary class66 back k~g
V_SURRA	Dictionary class67 back r
V_PIERRÄ	Dictionary class67 front r
V_PANNA	Dictionary class67 back n
V_MENNÄ	Dictionary class67 front n
V_VASTAILLA	Dictionary class67 back l
V_ÄKSYILLÄ	Dictionary class67 frot l
V_LEIKELLÄ	Dictionary class67 front l 0k
V_NAKELLA	Dictionary class67 back l 0k
V_TAPELLA	Dictionary class67 back l 0p
V_HYPELLÄ	Dictionary class67 front l 0p
V_SULATELLA	Dictionary class67 back l 0t
V_HERÄTELLÄ	Dictionary class67 front l 0t
V_TIPAHDELLA	Dictionary class67 back l d~t
V_SÄPSÄHDELLÄ	Dictionary class67 front l d~t
V_OMMELLA	Dictionary class67 back l m~p
V_VAELLELLA	Dictionary class67 back l l~t
V_KIILLELLÄ	Dictionary class67 frpnt l l~t
V_KOMENNELLA	Dictionary class67 back l n~t
V_KÄÄNNELLÄ	Dictionary class67 front l n~t
V_NAKERRELLA	Dictionary class67 back l r~t
V_KIHERRELLÄ	Dictionary class67 front l r~t
V_ISÄNNÖIDÄ	Dictionary class68 front
V_MELLAKOIDA	Dictionary class68 back
V_PALKITA	Dictionary class69 back
V_MERKITÄ	Dictionary class69 front
V_JUOSTA	Dictionary class70 back
V_PIESTÄ	Dictionary class70 front
V_NÄHDÄ	Dictionary class71
V_KARHETA	Dictionary class72 back
V_VÄHETÄ	Dictionary class72 rfont
V_NIUKETA	Dictionary class72 back 0~k
V_JYRKETÄ	Dictionary class72 front 0~k
V_HAPATA	Dictionary class72 back 0~p
V_SUPETA	Dictionary class72 front 0~p
V_TYLPETÄ	Dictionary class72 front 0~p
V_HELPOTA	Dictionary class72 back 0~p o
V_LOITOTA	Dictionary class72 back 0~t
V_ULOTA	Dictionary class72 back 0~k o
V_KAVETA	Dictionary class72 back v~p
V_MÄDÄTÄ	Dictionary class72 front d~t
V_LEUDOTA	Dictionary class72 back d~t
V_PIDETÄ	Dictionary class72 front d~t e
V_LÄMMETÄ	Dictionary class72 front m~p 
V_KIINNETÄ	Dictionary class72 front n~t
V_JULJETA	Dictionary class72 back j~k
V_ARVATA	Dictionary class73 back
V_YNNÄTÄ	Dictionary class73 front
V_MORKATA	Dictionary class73 back 0~k
V_YÖKÄTÄ	Dictionary class73 front 0~k
V_SIEPATA	Dictionary class73 back 0~p
V_VÄLPÄTÄ	Dictionary class73 frot 0~p
V_LUNTATA	Dictionary class73 back 0~t
V_LÄNTÄTÄ	Dictionary class73 front 0~t
V_KAIVATA	Dictionary class73 back v~p
V_LEVÄTÄ	Dictionary class73 front v~p
V_JAHDATA	Dictionary class73 back d~r
V_TÄHDÄTÄ	Dictionary class73 front d~t
V_VONGATA	Dictionary class73 back g~k
V_VÄNGÄTÄ	Dictionary class73 front g~k
V_TEMMATA	Dictionary class73 back m~p
V_MULLATA	Dictionary class73 back l~t
V_SUUNNATA	Dictionary class73 back n~t
V_RYNNÄTÄ	Dictionary class73 front n~t
V_VIRRATA	Dictionary class73 back r~t
V_HYLJÄTÄ	Dictionary class73 front j~k
V_DIGATA	Dictionary class73 back 0~g
V_LOBATA	Dictionary class73 back 0~b
V_KARHUTA	Dictionary class74 back 
V_TÄHYTÄ	Dictionary class74 front 
V_KAIKOTA	Dictionary class74 back 0~k 
V_POIKETA	Dictionary class74 back 0~k e 
V_KERETÄ	Dictionary class74 front 0~k e 
V_KOUKUTA	Dictionary class74 front 0~k u 
V_PULPUTA	Dictionary class74 back 0~p 
V_UPOTA	Dictionary class74 back 0~p o 
V_LOTOTA	Dictionary class74 back 0~to
V_LUUTUTA	Dictionary class74 back 0~tu
V_KIVUTA	Dictionary class74 back v~p 
V_KORVETA	Dictionary class74 back v~pe
V_REVETÄ	Dictionary class74 front v~pe
V_KIRVOTA	Dictionary class74 back v~po
V_KADOTA	Dictionary class74 back d~t 
V_TODETA	Dictionary class74 back t~de
V_VYYHDETÄ	Dictionary class74 front t~de
V_LIIDUTA	Dictionary class74 back d~tu
V_TUNGETA	Dictionary class74 back g~ke
V_PINGOTA	Dictionary class74 back g~ko
V_ÄNGETÄ	Dictionary class74 front g~ke 
V_KUMMUTA	Dictionary class74 back m~p 
V_KAMMETA	Dictionary class74 back p~mu
V_SAMMOTA	Dictionary class74 back p~mu
V_INNOTA	Dictionary class74 back t~no
V_IRROTA	Dictionary class74 back t~to
V_HALJETA	Dictionary class74 back j~ke
V_ILJETÄ	Dictionary class74 front j~k 
V_MYRSKYTÄ	Dictionary class75 front
V_LASSOTA	Dictionary class75 back
V_SELVITÄ	Dictionary class75 itä
V_RYÖPYTÄ	Dictionary class75 pytä
V_PEITOTA	Dictionary class75 tota
V_KERITÄ	Dictionary class75 itä
V_MUODOTA	Dictionary class75 dota
V_LÄMMITÄ	Dictionary class75 mitä
V_AALLOTA	Dictionary class75 lota
V_HELLITÄ	Dictionary class75 litä
V_TAITAA	Dictionary class76 back
V_TIETÄÄ	Dictionary class76 front
V_VIPAJAA	Dictionary class77 back 
V_HELÄJÄÄ	Dictionary class77 front
V_RAIKAA	Dictionary class78 back
V_ÄHKÄÄ	Dictionary class78 front
V_OLLA	The verb olla has very peculiar and heteroclitic inflection with lot of common short forms in standard spoken Finnish
ACRONYM	Acronyms are inflected using a colon, followed by the inflectional endings, which depend on either last letter of the word or inflection class of the last word of the abbreviation. The exception to the inflection scheme is the singular nominative, which appears without colon. Pronouncable abbreviations such as aids, hiv, kela, alko etc. are actually counted as regular words with regular inflection patterns. c.f. [VISK § 169<http://scripta.kotus.fi/visk/sisallys.php?p=169> Acronyms ending in numbers inflect like the numbers are pronounced. Acronyms ending in regular alphabet may be inflected like the last letter is pronounced.
ACRO_YKSI	
ACRO_KAKSI	
ACRO_KOLME	The acronyms ending in digit 3 pronounced as number
ACRO_NELJÄ	
ACRO_VIISI	The acronyms ending in digit 5 pronounced as number
ACRO_KUUSI	
ACRO_SEITSEMÄN	
ACRO_KAHDEKSAN	
ACRO_YHDEKSÄN	
ACRO_AA	acronyms ending in 'a' pronounced as a letter
ACRO_EE	acronyms ending in 'b', 'c', 'd', 'e', 'g', 'p', 'v', 'w' or 't' pronounced as a letter
ACRO_II	Acronyms that end in 'j' or 'i' pronoynced as letter
ACRO_OO	Acronyms that end in 'h', 'k' or 'o' that is pronounced as a letter
ACRO_UU	Acronyms that end in 'q', or 'u' pronounced as a letter
ACRO_ÄKS	Acronym that ends in 'f', 'l', 'm', 'n', 'r', 's', 'š' or 'x' pronounced as a letter
ACRO_YY	Acronym that ends in 'y' pronounced as letter
ACRO_ZET	Acronyms that end in 'z' pronounced as letter
ACRO_ÄÄ	Acronyms that end in 'ä' pronounced as letter
ACRO_ÖÖ	Acronyms that end in 'ö' pronounced as letter
ACRO_FRONT_POSS	
ACRO_BACK_POSS	
ACRO_BACK_POSS_AN	
ACRO_BACK_POSS_EN	
ACRO_FRONT_POSS_EN	
ACRO_FRONT_POSS_ÄN	
ACRO_BACK_CLIT	
ACRO_FRONT_CLIT	
ACRO_BACK_CLIT_OPT	
ACRO_FRONT_CLIT_OPT	
ACRO_BACK_POSS_AN_OPT	
ACRO_FRONT_POSS_ÄN_OPT	
ACRO_BACK_POSS_EN_OPT	
ACRO_FRONT_POSS_EN_OPT	
ACRO_BACK_POSS_CLIT_OPT	
ACRO_FRONT_POSS_CLIT_OPT	
ACRO_BACK_POSS_EN_OBL	
ACRO_FRONT_POSS_EN_OBL	
ACRO_COMPOUND	
ADJECTIVE	The adjectives are inflected like regular nouns. The only morphological difference in adjectives compared to other nouns is higher likelihood of comparative derivations–they are fully productive. For adjectives that do not compare, use qualifiers classification instead. VISK § 300
A_BACK_SUPERLATIVE	The superlative derivation is formed by in suffix, which creates a new adjective baseform. This baseform is handled separately to avoid double superlatives.
A_FRONT_SUPERLATIVE	
A_BACK_COMPARATIVE	The comparative derivation is formed by mpi suffix, which creates a new adjective baseform. This adjective is handled separately to avoid double comparative forms.
A_FRONT_COMPARATIVE	
A_BACK_COMPARATIVE_STEMS	This inflectional part attached to adjective comparative stems to avoid circularity in comparative derivations
A_FRONT_COMPARATIVE_STEMS	
A_BACK_SUPERLATIVE_STEMS	This inflectional part is attached to adjective superlative stems to avoid circularity in superlative derivations
A_FRONT_SUPERLATIVE_STEMS	
A_BACK_NOMINATIVE	
A_FRONT_NOMINATIVE	
A_BACK_PLNOM_CLIT	
A_FRONT_PLNOM_CLIT	
A_BACK_WEAK_SINGULARS	
A_FRONT_WEAK_SINGULARS	
A_BACK_STRONG_SINGULARS	
A_FRONT_STRONG_SINGULARS	
A_BACK_WEAK_PLURALS	
A_FRONT_WEAK_PLURALS	
A_FRONT_STRONG_PLURALS	
A_BACK_STRONG_PLURALS	
A_BACK_PARTITIVE_A	
A_FRONT_PARTITIVE_Ä	
A_BACK_PARTITIVE_A_AN	
A_FRONT_PARTITIVE_Ä_ÄN	
A_BACK_PARTITIVE_TA	
A_FRONT_PARTITIVE_TÄ	
A_BACK_ILLATIVE_HAN	
A_FRONT_ILLATIVE_HIN	
A_BACK_ILLATIVE_HUN	
A_FRONT_ILLATIVE_HYN	
A_FRONT_ILLATIVE_HÄN	
A_BACK_ILLATIVE_SEEN	
A_FRONT_ILLATIVE_SEEN	
A_BACK_ILLATIVE_AN	
A_BACK_ILLATIVE_EN	
A_FRONT_ILLATIVE_EN	
A_BACK_ILLATIVE_IN	
A_FRONT_ILLATIVE_IN	
A_BACK_ILLATIVE_ON	
A_BACK_ILLATIVE_UN	
A_FRONT_ILLATIVE_YN	
A_FRONT_ILLATIVE_ÄN	
A_FRONT_ILLATIVE_ÖN	
A_BACK_PARTITIVE_IA	
A_FRONT_PARTITIVE_IÄ	
A_BACK_PARTITIVE_ITA	
A_FRONT_PARTITIVE_ITÄ	
A_BACK_PARTITIVE_JA	
A_FRONT_PARTITIVE_JÄ	
A_BACK_GENITIVE_IDEN	
A_FRONT_GENITIVE_IDEN	
A_BACK_GENITIVE_IEN	
A_FRONT_GENITIVE_IEN	
A_BACK_GENITIVE_ITTEN	
A_FRONT_GENITIVE_ITTEN	
A_BACK_GENITIVE_JEN	
A_FRONT_GENITIVE_JEN	
A_BACK_GENITIVE_TEN	
A_FRONT_GENITIVE_TEN	
A_BACK_GENITIVE_IN	
A_FRONT_GENITIVE_IN	
A_BACK_ILLATIVE_IHIN	
A_FRONT_ILLATIVE_IHIN	
A_BACK_ILLATIVE_IIN	
A_FRONT_ILLATIVE_IIN	
A_BACK_ILLATIVE_ISIIN	
A_FRONT_ILLATIVE_ISIIN	
A_FRONT_POSS	
A_BACK_POSS	
A_BACK_POSS_AN	
A_BACK_POSS_EN	
A_FRONT_POSS_EN	
A_FRONT_POSS_ÄN	
A_BACK_CLIT	
A_FRONT_CLIT	
A_BACK_CLIT_OPT	
A_FRONT_CLIT_OPT	
A_BACK_SINGULARS	
A_FRONT_SINGULARS	
A_BACK_PLURALS	
A_FRONT_PLURALS	
A_BACK_POSS_AN_CLIT_OPT	
A_FRONT_POSS_ÄN_CLIT_OPT	
A_BACK_POSS_EN_CLIT_OPT	
A_FRONT_POSS_EN_CLIT_OPT	
A_BACK_POSS_CLIT_OPT	
A_FRONT_POSS_CLIT_OPT	
A_BACK_POSS_EN_OBL	
A_FRONT_POSS_EN_OBL	
DIGITS	Digit strings inflect with colons, lot like abbreviations.
DIGITS_YKSI	The digit strings ending in digit 1 pronounced as number
DIGITS_KAKSI	The digit strings ending in digit 2 pronounced as number
DIGITS_KOLME	The digit strings ending in digit 3 pronounced as number
DIGITS_NELJÄ	The digit strings ending in digit 4 pronounced as number
DIGITS_VIISI	The digit strings ending in digit 5 pronounced as number
DIGITS_KUUSI	The digit strings ending in digit 6 pronounced as number
DIGITS_SEITSEMÄN	The digit strings ending in digit 7 pronounced as number
DIGITS_KAHDEKSAN	The digit strings ending in digit 8 pronounced as number
DIGITS_YHDEKSÄN	The digit strings ending in digit 9 pronounced as number
DIGITS_NOLLA	The digit strings ending in digit 0 pronounced as number
DIGITS_KYMMENEN	The digit string ending in 0 pronounced as tens
DIGITS_SATA	The digit string ending in 00 pronounced as hundreds
DIGITS_TUHAT	The digit string ending in 000 pronounced as thousands
DIGITS_MILJOONA	The digit string ending in 0's pronounced as millions
DIGITS_MILJARDI	The digit string ending in 0's pronounced as milliards
DIGITS_ENSIMMÄINEN	The digit string ending in 1. pronounced as first
DIGITS_TOINEN	The digit string ending in 2. pronounced as second
DIGITS_KOLMAS	The digit string ending in 3, 6, 8, 00 or 2 pronounced as ordinal
DIGITS_NELJÄS	The digit string ending in 4, 5, 7, 9, 0, or 1. pronounced as ordinal
DIGITS_ROMANS_TOINEN	The roman digit string ending in II, III, VI, VIII, C, L or M
DIGITS_ROMANS_ENSIMMÄINEN	The roman digit string ending in I, IV, V, VII, IX, X or 
DIGITS_FRONT_POSS	
DIGITS_BACK_POSS	
DIGITS_BACK_POSS_AN	
DIGITS_BACK_POSS_EN	
DIGITS_FRONT_POSS_EN	
DIGITS_FRONT_POSS_ÄN	
DIGITS_BACK_CLIT	
DIGITS_FRONT_CLIT	
DIGITS_BACK_CLIT_OPT	
DIGITS_FRONT_CLIT_OPT	
DIGITS_BACK_POSS_AN_OPT	
DIGITS_FRONT_POSS_ÄN_OPT	
DIGITS_BACK_POSS_EN_OPT	
DIGITS_FRONT_POSS_EN_OPT	
DIGITS_BACK_POSS_OPT	
DIGITS_FRONT_POSS_OPT	
DIGITS_BACK_POSS_AN_OBL	
DIGITS_BACK_POSS_EN_OBL	
DIGITS_FRONT_POSS_EN_OBL	
DIGITS_FRONT_POSS_ÄN_OBL	
DIGITS_COMPOUND	
NOUN	Noun inflection and derivation Nouns and other nominals inflect in number, cases, possessives and with clitics, in that order. Combinations that this regular inflection can form is approximately 2×15×5×26=4900, so we do not show all variants in test cases and examples, but just central ones that are interesting and potential to break.
N_BACK_NOMINATIVE	
N_FRONT_NOMINATIVE	
N_BACK_PLNOM_CLIT	The plural nominative attaches to singular stem. For plural words it is also the form that is used for dictionary lookups
N_FRONT_PLNOM_CLIT	
N_BACK_WEAK_SINGULARS	
N_FRONT_WEAK_SINGULARS	
N_BACK_STRONG_SINGULARS	
N_FRONT_STRONG_SINGULARS	
N_BACK_WEAK_PLURALS	
N_FRONT_WEAK_PLURALS	
N_BACK_STRONG_PLURALS	
N_FRONT_STRONG_PLURALS	
N_BACK_PARTITIVE_A	
N_FRONT_PARTITIVE_Ä	
N_BACK_PARTITIVE_A_AN	
N_FRONT_PARTITIVE_Ä_ÄN	
N_BACK_PARTITIVE_TA	
N_FRONT_PARTITIVE_TÄ	
N_BACK_ILLATIVE_HAN	
N_BACK_ILLATIVE_HEN	
N_FRONT_ILLATIVE_HEN	
N_BACK_ILLATIVE_HIN	
N_FRONT_ILLATIVE_HIN	
N_BACK_ILLATIVE_HON	
N_BACK_ILLATIVE_HUN	
N_FRONT_ILLATIVE_HYN	
N_FRONT_ILLATIVE_HÄN	
N_FRONT_ILLATIVE_HÖN	
N_BACK_ILLATIVE_AN	
N_BACK_ILLATIVE_EN	
N_FRONT_ILLATIVE_EN	
N_BACK_ILLATIVE_IN	
N_FRONT_ILLATIVE_IN	
N_BACK_ILLATIVE_ON	
N_BACK_ILLATIVE_UN	
N_FRONT_ILLATIVE_YN	
N_FRONT_ILLATIVE_ÄN	
N_FRONT_ILLATIVE_ÖN	
N_BACK_ILLATIVE_SEEN	
N_FRONT_ILLATIVE_SEEN	
N_BACK_GENITIVE_IDEN	
N_FRONT_GENITIVE_IDEN	
N_BACK_GENITIVE_ITTEN	
N_FRONT_GENITIVE_ITTEN	
N_BACK_GENITIVE_IEN	
N_FRONT_GENITIVE_IEN	
N_BACK_GENITIVE_JEN	
N_FRONT_GENITIVE_JEN	
N_BACK_GENITIVE_TEN	
N_FRONT_GENITIVE_TEN	
N_BACK_GENITIVE_IN	
N_FRONT_GENITIVE_IN	
N_BACK_PARTITIVE_IA	
N_FRONT_PARTITIVE_IÄ	
N_BACK_PARTITIVE_ITA	
N_FRONT_PARTITIVE_ITÄ	
N_BACK_PARTITIVE_JA	
N_FRONT_PARTITIVE_JÄ	
N_BACK_ILLATIVE_IHIN	
N_FRONT_ILLATIVE_IHIN	
N_BACK_ILLATIVE_IIN	
N_FRONT_ILLATIVE_IIN	
N_BACK_ILLATIVE_ISIIN	
N_FRONT_ILLATIVE_ISIIN	
N_BACK_POSS	
N_FRONT_POSS	
N_BACK_POSS_AN	
N_BACK_POSS_EN	
N_FRONT_POSS_EN	
N_FRONT_POSS_ÄN	
N_BACK_CLIT	
N_FRONT_CLIT	
N_BACK_CLIT_OPT	
N_FRONT_CLIT_OPT	
N_BACK_SINGULARS	
N_FRONT_SINGULARS	
N_FRONT_PLURALS	
N_BACK_PLURALS	
N_BACK_POSS_AN_OPT	
N_FRONT_POSS_ÄN_OPT	
N_BACK_POSS_EN_OPT	
N_FRONT_POSS_EN_OPT	
N_BACK_POSS_OPT	
N_FRONT_POSS_OPT	
N_BACK_POSS_EN_OBL	
N_FRONT_POSS_EN_OBL	
N_COMPOUND_0	
N_COMPOUND_N	
N_COMPOUND_IEN	
N_COMPOUND_IDEN	
N_COMPOUND_IN	
N_COMPOUND_ITTEN	
N_COMPOUND_JEN	
N_COMPOUND_TEN	
N_COMPOUND_S	
N_COMPOUND	
NUMERAL	Numeral inflection is like nominal, except that numerals compound in all forms which requires great amount of care in the inflection patterns.
NUM_BACK_NOMINATIVE	
NUM_FRONT_NOMINATIVE	
NUM_BACK_PLNOM_CLIT	
NUM_FRONT_PLNOM_CLIT	
NUM_BACK_WEAK_SINGULARS	
NUM_FRONT_WEAK_SINGULARS	
NUM_BACK_STRONG_SINGULARS	
NUM_FRONT_STRONG_SINGULARS	
NUM_BACK_WEAK_PLURALS	
NUM_FRONT_WEAK_PLURALS	
NUM_FRONT_STRONG_PLURALS	
NUM_BACK_STRONG_PLURALS	
NUM_BACK_PARTITIVE_A	
NUM_FRONT_PARTITIVE_Ä	
NUM_BACK_PARTITIVE_A_AN	
NUM_BACK_PARTITIVE_TA	
NUM_FRONT_PARTITIVE_TÄ	
NUM_BACK_ILLATIVE_AN	
NUM_BACK_ILLATIVE_EN	
NUM_FRONT_ILLATIVE_EN	
NUM_BACK_ILLATIVE_IN	
NUM_FRONT_ILLATIVE_ÄN	
NUM_BACK_PARTITIVE_IA	
NUM_FRONT_PARTITIVE_IÄ	
NUM_BACK_PARTITIVE_JA	
NUM_BACK_GENITIVE_IEN	
NUM_FRONT_GENITIVE_IEN	
NUM_BACK_GENITIVE_JEN	
NUM_BACK_GENITIVE_TEN	
NUM_FRONT_GENITIVE_TEN	
NUM_BACK_GENITIVE_IN	
NUM_FRONT_GENITIVE_IN	
NUM_BACK_ILLATIVE_IHIN	
NUM_BACK_ILLATIVE_IIN	
NUM_FRONT_ILLATIVE_IIN	
NUM_BACK_POSS	
NUM_FRONT_POSS	
NUM_BACK_POSS_AN	
NUM_BACK_POSS_EN	
NUM_FRONT_POSS_EN	
NUM_FRONT_POSS_ÄN	
NUM_BACK_CLIT	
NUM_FRONT_CLIT	
NUM_BACK_CLIT_OPT	
NUM_FRONT_CLIT_OPT	
NUM_BACK_SINGULARS	
NUM_FRONT_SINGULARS	
NUM_FRONT_PLURALS	
NUM_BACK_PLURALS	
NUM_BACK_POSS_AN_OPT	
NUM_FRONT_POSS_ÄN_OPT	
NUM_BACK_POSS_EN_OPT	
NUM_FRONT_POSS_EN_OPT	
NUM_BACK_POSS_OPT	
NUM_FRONT_POSS_OPT	
NUM_BACK_POSS_EN_OBL	
NUM_FRONT_POSS_EN_OBL	
NUM_COMPOUND	
PRON_FRONT_POSS	
PRON_BACK_POSS	
PRON_BACK_POSS_AN	
PRON_BACK_POSS_EN	
PRON_FRONT_POSS_EN	
PRON_FRONT_POSS_ÄN	
PRON_BACK_CLIT	
PRON_FRONT_CLIT	
PRON_BACK_CLIT_OPT	
PRON_FRONT_CLIT_OPT	
PRON_BACK_POSS_OPT	
PRON_FRONT_POSS_OPT	
PRON_BACK_POSS_AN_OPT	
PRON_BACK_POSS_EN_OPT	
PRON_FRONT_POSS_EN_OPT	
PRON_FRONT_POSS_ÄN_OPT	
VERB	Verb inflection and derivation The verbs' conjugation includes voice (in Finnish grammars also verbal genus), tense/mood (tempus/modus), personal endings and negation marker The verbs also have productive derivations to defective nouns as infinitives, and to adjectives as participles, which are considered to be part of inflection and thus included in most versions ([VISK § 105<http://scripta.kotus.fi/visk/sisalto.php?p?105>). The morphology of participles and historical 4th infinitive is further detailed in section Deverbal nouns' morphology. The analysis strings of verb are not as systematic as nouns, as many categories collapse together in forms, e.g. the tense and mood are only distinct with indicative past and non-past, otherwise mood implies tense in semantic sense.
V_BACK_WEAK_PRESENT	
V_FRONT_WEAK_PRESENT	
V_BACK_STRONG_PRESENT	
V_FRONT_STRONG_PRESENT	
V_BACK_3SG_A	
V_BACK_3SG_E	
V_FRONT_3SG_E	
V_BACK_3SG_I	
V_FRONT_3SG_I	
V_BACK_3SG_O	
V_BACK_3SG_U	
V_FRONT_3SG_Y	
V_FRONT_3SG_Ö	
V_FRONT_3SG_Ä	
V_BACK_WEAK_PAST	
V_FRONT_WEAK_PAST	
V_BACK_STRONG_PAST	
V_FRONT_STRONG_PAST	
V_BACK_IMPERATIVE	
V_FRONT_IMPERATIVE	
V_BACK_CONDITIONAL	
V_FRONT_CONDITIONAL	
V_BACK_POTENTIAL_N	
V_FRONT_POTENTIAL_N	
V_BACK_POTENTIAL_S	
V_FRONT_POTENTIAL_S	
V_BACK_POTENTIAL_L	
V_FRONT_POTENTIAL_L	
V_BACK_POTENTIAL_R	
V_FRONT_POTENTIAL_R	
V_BACK_PASSIVE	
V_FRONT_PASSIVE	
V_BACK_PASSIVE_T	
V_FRONT_PASSIVE_T	
V_BACK_PASSIVE_D	
V_FRONT_PASSIVE_D	
V_BACK_PASSIVE_L	
V_FRONT_PASSIVE_L	
V_BACK_PASSIVE_R	
V_FRONT_PASSIVE_R	
V_BACK_PASSIVE_N	
V_FRONT_PASSIVE_N	
V_BACK_AINF	
V_FRONT_AINF	
V_BACK_EINF	
V_FRONT_EINF	
V_BACK_TUPCP_STRONG	
V_FRONT_TUPCP_STRONG	
V_BACK_TUPCP_0	
V_FRONT_TUPCP_0	
V_BACK_TUPCP_D	
V_FRONT_TUPCP_D	
V_BACK_TUPCP_L	
V_FRONT_TUPCP_L	
V_BACK_TUPCP_N	
V_FRONT_TUPCP_N	
V_BACK_TUPCP_R	
V_FRONT_TUPCP_R	
V_FRONT_POSS	
V_BACK_POSS	
V_BACK_POSS_AN	
V_BACK_POSS_EN	
V_FRONT_POSS_EN	
V_FRONT_POSS_AN	
V_BACK_CLIT	
V_FRONT_CLIT	
V_BACK_CLIT_OPT	
V_FRONT_CLIT_OPT	
V_BACK_POSS_EN_OBL	
V_FRONT_POSS_EN_OBL	
V_BACK_POSS_AN_OBL	
V_BACK_POSS_OPT	
V_BACK_POSS_AN_OPT	
V_FRONT_POSS_AN_OBL	
V_FRONT_POSS_OPT	
V_FRONT_POSS_AN_OPT	
V_BACK_DERIV_MINEN	
V_FRONT_DERIV_MINEN	
V_BACK_DERIV_PCPS	
V_FRONT_DERIV_PCPS	
